【裁判字號】    97,抗,437
【裁判日期】    970508
【裁判案由】    准予接見通信
【裁判全文】
臺灣高等法院刑事裁定                   97年度抗字第437號
抗  告  人  臺灣桃園地方法院檢察署檢察官
被      告  甲○○
上列抗告人因被告准予接見通信案件，不服臺灣桃園地方法院中
華民國97年4月21日裁定（97年度聲羈字第292號），提起抗告，
本院裁定如下：
    主  文
抗告駁回。
    理  由
一、原裁定略以：被告甲○○因擄人勒贖案件，經臺灣桃園地方
    原審訊問後，認為其犯罪嫌疑重大，經拘提到案，並有共犯
    尚未到案，且其所犯為最輕本刑為5年以上有期徒刑之罪，
    而檢察官亦未查明贓款流向及分贓過程、方式及共犯究竟有
    幾人等與本案有重要關聯之事項，符合刑事訴訟法第101條
    第1項第1款、第2款、第3款之情形，非予羈押顯難進行追訴
    ，且有羈押之必要，而依法裁定自97年4月21日起執行羈押
    ，惟因可預期被害人及其家屬不可能前往接見被告，縱渠等
    前往接見，被告亦係在羈押受監控之情況下為之，而認無禁
    止接見通信之必要，因予駁回檢察官之聲請等語。
二、抗告意旨略以：被告明確供述本案尚有共犯陳金坤、綽號「
    小偉」之人，並經被害人江明岳指訴無誤，而被告堅決否認
    涉案，渠等間即有互為對質、詳加訊問之必要，應認顯有事
    實足認有勾串共犯之虞，且原裁定亦認本件尚有共犯、贓款
    流向等事項待查，況被害人遭勒贖之款項，係經由所謂「地
    下匯兌」帳戶，該等關係人到案後，均否認涉案，且該等帳
    戶實際使用人與本案被告關聯性，均有待釐清，該等「潛在
    之被告」，亦有與被告勾串之虞，乃原審未就前開情事審酌
    ，未同時准予禁止接見通信，自有失允當云云。
三、經查：按法院認被告於羈押中接見、通信及受授物件有足致
    其脫逃或湮滅、偽造、變造證據或勾串共犯或證人之虞者，
    得依檢察官之聲請或依職權命禁止或扣押之，刑事訴訟法第
    101條第1項、第105條第3項分別定有明文。因此，倘被告於
    羈押中，被告有可能勾串共犯或證人為虛偽陳述者；或其他
    有湮滅、偽造、變造各種證據之嫌疑存在者，均得認為有湮
    滅、偽造、變造證據或勾串共犯或證人之虞，始得予以羈押
    中之被告禁止接見、通信。本件被告固因涉犯擄人勒贖罪嫌
    疑重大，且有事實足認為有逃亡之虞、有湮滅、偽造、變造
    證據或勾串共犯或證人之虞者及所犯為死刑、無期徒刑或最
    輕本刑為5年以上有期徒刑之罪者，即刑事訴訟法第101所定
    之情形，且有羈押之必要，而經原審裁定自97年4月21日起
    執行羈押，惟因被告在羈押期間，其所為之接見、通信均係
    在受監所監控之情況下為之，且可預期被害人及其家屬不可
    能前往接見被告，縱渠等前往接見，亦係在監所之監控下為
    之，則被告在羈押中受監所之監控下，顯無脫逃或湮滅、偽
    造、變造證據或勾串共犯或證人之虞，因認被告並無禁止接
    見通信之原因，而駁回檢察官禁止接見通信之聲請，經核並
    無違誤。至被害人遭勒贖之款項，雖係經由所謂「地下匯兌
    」帳戶轉帳，但衡情所謂「地下匯兌」帳戶實際使用之人，
    僅係為賺取手續費及其差額之利潤，對於匯兌資金之原因關
    係，多不過問，乃眾所週知之事實，自難僅以渠等以其帳戶
    為被害人轉帳，即遽認渠等與被告有共犯之關係，檢察官執
    此指摘原裁定不當，尚嫌無據。檢察官據以提起本件抗告，
    核為無理由，應予駁回。
據上論結，應依刑事訴訟法第412條前段，裁定如主文。
中    華    民    國    97    年    5    月      8    日
                  刑事第十九庭  審判長法  官  黃金富
                                      法  官  莊明彰
                                      法  官  魏新國
以上正本證明與原本無異。
不得抗告。
                                      書記官  陳玉珍
中    華    民    國    97    年    5     月    8     日


司法院資訊處製作；財團法人民間司法改革基金會備份。
